【裁判字號】    97,易,4
【裁判日期】    971127
【裁判案由】    竊盜
【裁判全文】
福建連江地方法院刑事判決                97年度易字第4號
公  訴  人  福建連江地方法院檢察署檢察官
被      告  甲○○
                    國民
            丙○○
                    國民
上列被告等因竊盜等案件，經檢察官提起公訴（97年度偵字第52
號），本院判決如下：
    主  文
甲○○共同攜帶兇器竊盜，處有期徒刑柒月。又共同竊盜，處有
期徒刑伍月，應執行有期徒刑拾月。
丙○○共同攜帶兇器竊盜，處有期徒刑柒月。又共同竊盜，處有
期徒刑伍月，應執行有期徒刑拾月。
    事  實
一、丙○○於民國94年間因違反國家安全法，經本院於96年3 月
    9 日以95年度易字第3 號判決有期徒刑3 月確定，目前尚於
    緩刑期間，仍不知警惕。甲○○意圖為自己不法所有，於97
    年6 月9 日下午4 時許，邀得丙○○同意幫忙，2 人攜帶客
    觀上足對人體生命、身體安全產生危害之切割器，共乘車號
    FI-2542 號自用小客車至連江縣北竿鄉塘岐村北高野戰醫院
    （下稱北高醫院）旁斜坡下坡處，丙○○、甲○○明知該處
    之白鐵水管係屬他人所持有之物，丙○○雖基於幫助之犯意
    ，然卻從事將埋於土中之白鐵水管抽出，以利甲○○持切割
    器將北高醫院所有之白鐵水管鋸斷，2 人共同將鋸下之4 支
    白鐵水管置於實力支配之下而竊取得手，嗣又轉至上坡處，
    甲○○正鋸該處白鐵水管時，為北高醫院上尉輔導長陳清棋
    發現喝止，被告二人始行離去。同日下午5 時許，甲○○另
    行起意，基於意圖為自己不法所有之意，邀約丙○○轉往連
    江縣北竿鄉后沃村大沃山馬祖防衛司令部（下稱馬防部）06
    據點旁「戰爭和平紀念公園全區基礎設施整修工程」工地（
    下稱戰爭和平紀念公園工地），甲○○操作怪手（挖土機）
    拆斷該工地路旁之白鐵水管，丙○○雖基於幫助甲○○之犯
    意，惟仍與甲○○將原先工程施工拆斷及甲○○所拆斷屬交
    通部觀光局馬祖國家風景區管理處所有之白鐵水管共15支，
    搬運至車號FI-2542 號自用小客車上，共同竊取得手後始行
    離去。嗣經上開工地承包商負責人王華勇報警循線查獲上情
    。
二、案經連江縣警察局移送福建連江地方法院檢察署檢察官偵查
    起訴。
    理  由
一、訊據被告甲○○、丙○○，被告甲○○坦承有持切割器將北
    高醫院所有之白鐵水管鋸斷後放置路旁，及將戰爭和平紀念
    公園工地白鐵水管拆斷、搬上車後，出售予乙○○等情；被
    告丙○○坦承有將北高醫院之白鐵水管從土中拉出，供甲○○切割，及將戰爭和平紀念公園工地白鐵水管搬上車等情；
    惟2 人均否認有竊盜犯行，被告甲○○辯稱伊認為該等白鐵
    水管均是廢棄物，被告丙○○辯稱甲○○有告稱是廢棄物，
    才幫甲○○云云。
二、經查：
(一)、被告2 人於北高醫院山坡下坡處，由甲○○持切割器，丙○○將白鐵水管自土中抽出，以利切割，而將北高醫院所有之
    白鐵水管鋸斷數截，繼而上坡處，正由甲○○切割白鐵水管
    時，為該醫院輔導長陳清棋發現後制止，2 人遂行離去等情
    ，業據渠等坦承屬實，核與證人陳清棋於本院結證屬實，並
    有照片附卷可佐，又被告甲○○雖稱丙○○共抽了6 支白鐵
    水管，惟證人陳清棋證稱照片（偵卷第34頁）上之白鐵水管
    是從下坡處拿上來，顯為被告2 人所鋸斷，本院審酌照片上
    所顯示之白鐵水管有4 支等情，爰據以認定被告等竊得之數
    量為4 支，從而此部分事證已臻明確。另渠等於戰爭和平紀
    念公園工地以上揭手法，將白鐵水管搬上車出售予乙○○等
    情；亦據渠等供認不諱，核與證人乙○○、王華勇於本院結
    證情節相符，並有警方於乙○○處查獲之照片可憑，此部分
    事實亦屬明確。
(二)、被告2 人雖均辯稱當時認為該白鐵水管均為廢棄物，惟白鐵
    水管在北竿鄉因需海、空運始能運補，架設管線花費昂貴，
    係屬有價值之物，一般人不可能輕易拋棄為廢棄物，被告所
    辯已與常情有違，況上開2 處之白鐵水管均屬新品，有照片
    可憑，而北高醫院處之白鐵水管均有連結，一般人均可知係
    他人接水之用；另戰爭和平紀念公園工地係於王華勇承包，
    於被告搬運前1 日始行開挖，被告2 人均受雇於王華勇從事
    工程施作多年，知悉該工程範圍，且往常於開挖過程中，如
    遇有挖到管線，除非業主有交代或向所有人確認外，需經一
    段期間始能確認是廢棄物，上情並為被告2 人所知悉等情，
    亦據證人王華勇證述明確，被告2 人未經查證，即予拆斷、
    搬運，渠等有行竊他人之物之犯意甚明，渠等辯稱係廢棄物
    ，無非脫免之詞，另被告丙○○顯係應甲○○之邀前往幫忙
    ，亦無從解免其刑責。本案事證明確，被告犯行洵堪認定，
    應予依法論科。
三、按刑法第321條第1項第3 款之攜帶兇器竊盜罪，係以行為人
    攜帶兇器竊盜為其加重條件，此所謂兇器，其種類並無限制
    ，凡客觀上足對人之生命、身體、安全構成威脅，具有危險
    性之兇器均屬之，且祇須行竊時攜帶此種具有危險性之兇器
    為已足，並不以攜帶之初有行兇之意圖為必要（最高法院79
    年台上字第5253號判例參照）。查本件被告2 人於北高醫院
    山坡處所持之切割器鋸片鋒利，客觀上足對他人生命、身體
    產生危害，參照上開說明，係屬兇器無疑，又渠等已將下坡
    處之白鐵水管鋸下4 支，已將該鋸下之白鐵水管置於實力支
    配之下，是核該次所為，均係犯刑法第321 條第1 項第3 款
    之攜帶兇器竊盜罪，公訴人認係同法第320 條第3 項之普通
    竊盜未遂罪，容有未洽，起訴法條應予變更。又被告2 人就
    戰爭和平紀念公園工地所為，係犯同法第320 條第1 項之竊
    盜罪，被告丙○○雖基於幫助甲○○犯罪之犯意，惟其所從
    事均為竊盜罪之構成要件之行為，仍與甲○○均論以共同正
    犯，被告等所犯上開兩罪，犯意個別，行為分殊，自應分論
    併罰。
四、爰審酌被告丙○○於緩刑中不知警惕，而蹈本案，另被告甲○○提議，且販賣白鐵水管所得均為其所持有，並未分予丙○○，即渠等正值青壯年，竟不思正當途徑營利，恣意竊取
    他人之物，蔑視他人之財產權，犯後以前詞辯飾，態度不佳
    ，暨其素行、生活狀況、犯罪之動機、目的、手段、犯罪所
    生之危害等一切情狀，分別量處如主文所示之刑，並定其應
    執行之刑。
據上論斷，應依刑事訴訟法第284條之1、第299條第1項前段、第
300條，刑法第28條、第320條、第321條第1項第3款、第51條第5
款，判決如主文。
本案經檢察官劉仲慧到庭執行職務。
中    華    民    國    97    年    11    月    27    日
                  刑事庭    法  官  趙文淵
以上正本證明與原本無異。
如不服本判決，應於送達後10日內，向本院提出上訴狀。
中    華    民    國    97    年    11    月    27    日
                            書記官  李唐聿


司法院資訊處製作；財團法人民間司法改革基金會備份。
